【裁判字號】    89,訴,500
【裁判日期】    890620
【裁判案由】    毒品危害防制條例
【裁判全文】
臺灣桃園地方法院刑事判決                          八十九年度訴字第五號
    公  訴  人  臺灣桃園地方法院檢察署檢察官
    被      告  甲○○
右列被告因違反毒品危害防制條例案件，經檢察官提起公訴（八十九年度毒偵字第三
九二號），本院判決如左：
        主  文
甲○○明知為禁藥而寄藏，累犯，處有期徒刑拾月。
扣案海洛因袋（驗後殘餘淨重共計拾伍點陸公克），均沒收之。
        事  實
一、甲○○曾有多次違反麻醉藥品管理條例案件前科，其中於民國八十四年間，因違
    反麻醉藥品管理條例案件，經台灣台北地方法院以八十四年度易字第四九一三號
    判處有期徒刑四月，如易科罰金，以三百元折算一日確定，於八十五年二月十六
    日易科罰金執行完畢，嗣於八十五年間，再因違反麻醉藥品管理條例案件，經台
    灣台北地方法院以八十五年度易字第三一一四號判處有期徒刑六月，如易科罰金
    ，以三百元折算一日確定，於八十六年四月十五日易科罰金執行完畢，猶不知悔
    改，明知「海洛因」係經行政院衛生署明令公告禁止使用之禁藥，竟於八十九年
    一月十六日，受綽號「小琪」之真實姓名年籍不詳成年女子所託，代為保管海洛
    因三包（驗後殘餘淨重共計十五點六公克），並將之藏放在楊梅鎮○○路○段四
    九巷一六弄四一號居所內。嗣於八十九年一月十九日下午四時三十分許，在甲○
    ○上開居所三樓為警查獲，並於其上開居所內當場起出上開海洛因三包。
二、案經桃園縣警察局平鎮分局報告臺灣桃園地方法院檢察署檢察官偵查起訴。
        理  由
一、訊據被告甲○○矢口否認右揭犯行，辯稱：伊並不知「小琪」所寄放者為毒品海
    洛因云云，惟查，右揭犯罪事實，迭據被告於警訊、偵查及本院先前審理時一再
    供認不諱，且被告亦自承知悉「小琪」有施用毒品海洛因習慣，且伊曾電詢「小
    琪」所寄放為何物？「小琪」答稱是那種東西等語，經本院當庭再詢以「何種東
    西」何所指？被告答稱：「應是指毒品海洛因。」（見台灣桃園地方法院檢察署
    八十九年度毒偵字第三九二號偵查卷第五頁、本院八十九年五月二十五日訊問筆
    錄）另參以被告為警查獲時，正在前開居所三樓房間睡覺，聞警前來，立即將上
    揭毒品海洛因自三樓丟下，此有警訊筆錄一份存卷可按，益見被告先前所為明知
    「小琪」寄放物為海洛因之自白較與事實相符，而有其可採之處，被告嗣後翻異
    前供，辯稱不知所寄藏之物為海洛因云云，要屬事後卸責之詞，無足採信。又本
    件為警查扣之白色粉未三包經送驗結果，確為海洛因，此有法務部調查局八十九
    年二月三日（八九）陸字第八九一三二一九二號鑑定通知書附卷可稽，而被告為
    警查獲後，經警採其尿液送驗，並未檢出嗎啡陽性反應，亦有桃園縣衛生局八十
    九年一月二十八日不法藥物尿液檢定書一紙存卷可考，可證被告所供純係代「小
    琪」保管海洛因等節，係屬信而有徵，堪予採信。此外，並有搜索扣押證明筆錄
    、扣押物品清單各一份及如事實所載之海洛因扣案足資佐證，本案事證明確，被
    告犯行堪以認定，應予依法論科。
二、按海洛因業於七十三年十月二十九日，經行政院衛生署依衛署藥字第五○○九二
    八號令公告為禁止醫療使用之麻醉藥品，係屬藥事法第二十二條第一款所稱之「
    禁藥」，此有行政院衛生署管制藥品管理局八十九年五月十六日管證字第八五○
    七六號函在卷可稽，故核被告甲○○所為，係犯藥事法第八十三條第一項之寄藏
    禁藥罪。被告持有海洛因之低度行為，應為寄藏之高度行為所吸收，不另論罪。
    又查被告曾有如事實欄所載之犯罪前科與執行紀錄，有臺灣高等法院被告全國刑
    案紀錄表一份在卷可憑，其於五年以內再犯本件有期徒刑以上之罪，為累犯，應
    依刑法第四十七條之規定，加重其刑。爰審酌被告犯罪之動機、目的、手段，犯
    罪時所受之刺激及其品性、生活狀況、智識程度、犯罪所生之損害，及犯罪後態
    度等一情狀，量處如主文所示之刑，以示儆懲。扣案之海洛因三袋（驗後殘餘淨
    重共計十五點六公克），均為違禁物，應依刑法第三十八條第一項第一款規定宣
    告沒收。
據上論斷，應依刑事訴訟法第二百九十九條第一項前段，藥事法第八十三條第一項，
刑法第十一條前段、第四十七條、第三十八條第一項第一款，判決如主文。
本案經檢察官張尹敏到庭執行職務。
中      華      民      國    八十九    年      六      月     二十     日
                                    臺灣桃園地方法院刑事第二庭
                                          法  官  陳  世  博
右正本證明與原本無異。
如不服本判決，應於判決送達後十日內向本院提出上訴狀。
                                  書記官  楊  惠  如
中      華      民      國    八十九    年      六      月     二十七   日
第八十三條第一項：
明知為偽藥或禁藥，而販賣、供應、調劑、運送、寄藏、牙保、轉讓或意圖販賣而陳
列者，處五年以下有期徒刑，得併科新臺幣十萬元以下罰金。


司法院資訊處製作；財團法人民間司法改革基金會備份。
